# 请教陈老师，关于资产相关的政府补助

提问人：橙子凳子 时间：2012-02-07 23:22:26
陈老师，您好
与资产相关的政府补助在确认收入时的计算，想请教您 假设，某企业有一个技改项目，这个技改项目预算投资额是 20 亿，其中固定资产投资 15 亿，流动资金 5 亿。该企业向政府申请补助，政府给与了 1 亿元的补助，指明用于土建和机器设备的购置。截至报表日，实际发生的固定资产投资 10 亿元。 以上案例，这 1 亿元的政府补助，是可以用从收到政府补助的之日起，该项目购建的 1 亿元的资产作为以政府补助购置的资产，来计算收入。还是，应该以该项目预算的固定资产投资 15 亿为基数，来确认收入呢？
谢谢！

回答人：chenyiwei
我个人倾向于后者。因为政府补助批文并未明确用于某项特定资产，只是明确用于与某项目相关的固定资产的购建，在此情况下将补助款按照整个项目的资产购建预算比例进行分摊是比较合理的做法，相对较为客观。

回答人：chenyiwei
回复 橙子凳子 的帖子
1 、预算投资额只是计算分摊比例的一个起点。其后每个会计期末，都需要按照截至该期末为止的最新情况对估计数进行调整（作为会计估计变更处理），最终是按实际成本作为分摊的权数。
2 、假设该研发项目不符合资本化条件（否则就全部或者部分成了与资产相关的政府补助），收到的补助款预计不会大于剩余研发期限内将要发生的研发支出的，则可以按照剩余期限内预计将发生的该项目研发支出总额作为权数在剩余期限内进行分摊（因为已发生的支出事实上在支付时没有用到该笔补助资金）。如果收到的补助款预计大于剩余研发期限内将要发生的研发支出的，则可以把超过部分作为对已发生的相关支出的补偿，确认为当期的营业外收入。

提问人：橙子凳子 时间：2012-02-08 21:12:54
回复 chenyiwei 的帖子
谢谢陈老师
假如，政府在拨款的时候，注明了，总投资 15 亿，其中 14 亿企业自筹， 1 亿政府补助。这样的情况，是不是就可以用 1 亿的资产来计算呢？不管今后实际投资是否有超过 15 亿呢？如果是，那这 1 亿的资产如何确定呢？

回答人：chenyiwei
不建议用这种方法，随意性太大。